【裁判字號】    98,抗,903
【裁判日期】    980831
【裁判案由】    聲請單獨宣告沒收
【裁判全文】
臺灣高等法院臺中分院刑事裁定           98年度抗字第903號
抗  告  人
即  被  告  甲○○
上列抗告人因沒入聲請單獨宣告沒收案件，不服臺灣臺中地方法
院98年度聲字第3340號中華民國98年7月31日裁定，提起抗告，
本院裁定如下：
    主  文
抗告駁回。
    理  由
一、本件抗告意旨略以：
  (一)「Cosmo series」標示非在做商標使用，而是產品系列名稱
    使用，產品本身並無任何使用「Cosmo series」字樣，且被
    扣押物品絕大多數產品，其上並未使用「Cosmo series」字
    樣。
  (二)被告與告訴人達成和解，告訴人對於被告在除去或銷毀印有
    「Cosmo series」字樣之瓦楞紙盒時，同意可以取回未涉及
    商標侵權之被扣押產品，請求發還產品本身未有任何「Cosm
    o series」字樣之產品云云。
二、本院查：
  (一)抗告人甲○○係光奕企業有限公司（下稱光奕公司）負責人
    ，陳銘琪為中一電工科技股份有限公司（下稱中一電工公司
    ）負責人，2家公司為家族關係企業，由光奕公司負責從事
    電器產品（例如電源開關器）委託廠商代工生產暨買賣業務
    ，而對外則以中一電工公司名義銷售，並在國內設有多處存
    貨、銷售據點。甲○○、陳銘琪均明知「COSMO SERIES」商
    標名稱及圖樣，係日商松下電工股份有限公司（下稱日商松
    下公司）向我國經濟部智慧財產局申請註冊登記取得商標權
    ，現仍於專用期間內指定使用於配線器具用開關、插頭、插
    座、電極板及開關盒等系列商品，未得該商標權人之同意或
    授權，不得於同一或類似商品使用相同或近似此等之商標，
    且該商標商品在市場行銷多年，為業界及消費大眾所共知。
    詎渠等竟基於單一反覆實施之集合犯意聯絡，未經上開商標
    專用權人之同意或授權，自民國95年底起，由光奕公司陸續
    委託設在越南胡志明市之代工廠使用「COSMO SERIES」商標
    生產電源開關、插座等商品後，透過航運輸入國內各銷售據
    點，銷售予不特定顧客，侵害日商松下公司之商標權。嗣為
    日商松下公司人員發現後向警報案，經警分別在臺中市西屯
    區○○○路○段46-1號中一電工、光奕公司之總公司及桃園
    、台南、高雄分公司等處扣得仿冒「COSMOS ERIES」商標商
    品。
  (二)上揭犯罪事實，業據抗告人即被告甲○○、同案被告陳銘琪
    於台灣台中地方法院檢察署檢察官偵查中坦承不諱，核與告
    訴代理人黃翊琇及證人王嘉銘、康秋蓮、林再忠於警詢所供
    述情節相符，並有經濟部智慧財產局商標註冊簿、告訴人「
    COSMO SERIES」商標產品型錄、販售價格、代理店資料、真
    品實物及包裝照片、中一電工公司網站網頁列印、中一電工
    公司登記資料、光奕公司登記資料、中一電工公司2007開關
    插座產品型錄、告訴人購買仿冒電源開關器之憑據及照片、
    鑑定報告書、查獲照片、該署勘驗筆錄附卷及仿冒「COSMO
    SERIES」商標之商品扣案可資佐證等情，有該署97年6月19
    日緩起訴處分書一紙在卷可查。
三、按檢察官依刑事訴訟法第253條或第253條之1為不起訴或緩
    起訴之處分者，對供犯罪所用、供犯罪預備或因犯罪所得之
    物，以屬於被告者為限，得單獨聲請法院宣告沒收，刑事訴
    訟法第259條之1定有明文。又依刑法第40條第2項規定專科
    沒收之物得單獨宣告沒收；商標法第6條本法所稱商標之使
    用，指為行銷之目的，將商標用於商品、服務或其有關之物
    件，或利用平面圖像、數位影音、電子媒體或其他媒介物足
    以使相關消費者認識其為商標，另同法第83條規定犯前2條
    之罪所製造、販賣、陳列、輸出或輸入之商品，或所提供於
    服務使用之物品或文書，不問屬於犯人與否，沒收之。抗告
    人因違反商標法案件，業經臺灣臺中地方法院檢察署檢察官
    於97年6月19日以96年度偵字第26695號為緩起訴處分，於97
    年6月24日確定在案，並於98年6月23日緩起訴期滿未經撤銷
    乙節，既有上開緩起訴處分書及臺灣臺中地方法院檢察署檢
    察官執行緩起訴處分命令通知書在卷可稽。而扣案仿冒「Co
    smo series」註冊商標之電源開關171箱，係仿冒商標之商
    品，有鑑定報告書1份，並據抗告人供述在卷；且查：本件
    「COSMOS ERIES」確為告訴人公司向主管機關登記註冊之商
    標，有警詢卷附經濟部智慧財產局註冊簿影本在卷可查；而
    扣案之物品經檢察官於九十七年五月十三日會同抗告人選任
    辯護人等勘驗結果：扣押之開關器外包裝均有「COSMOS ERI
    ES」字樣，經打開包裝盒內之開關器商品，雖部分無「
    COSMOS ERIES」字樣，亦已違反商標法情事等語，抗告人既
    以行銷為目的，將他人之商標用於商品有關之外包裝盒上亦
    應構成違反商標法，揆諸前揭說明，原審法院准許檢察官之
    聲請人，就前開扣押物品聲請單獨宣告沒收，於法自屬有據
    ，抗告人以上開理由提起抗告，難以採納，應予駁回。至告
    訴人同意一節，縱屬事實，於法難以做為發還之依據，併予
    敘明。
四、據上論結，應依刑事訴訟法第四百十二條，裁定如主文。
中    華    民    國    98    年    8     月    31    日
            刑事第四庭    審判長法  官  洪   耀   宗
                                法  官  蔡  王金  全
                                法  官  劉   登   俊
以上正本證明與原本無異。
不得再抗告。
                                書記官  張   惠   彥
中    華    民    國    98    年    9     月    3     日


司法院資訊處製作；財團法人民間司法改革基金會備份。
